臺灣板橋地方法院刑事判決　　　　　　 100年度易字第3177號
公　訴　人　臺灣板橋地方法院檢察署檢察官
被　　　告　廖建盛
上列被告因竊盜案件，經檢察官提起公訴（100 年度偵字第2105
5號），被告於準備程序中就被訴事實為有罪之陳述，經本院合
議庭裁定由受命法官獨任進行簡式審判程序，並判決如下：
    主  文
廖建盛攜帶兇器竊盜，累犯，處有期徒刑捌月。扣案之開鎖工具
壹組（含自動板手及自製鑰匙頭各壹支）均沒收。
    事   實
一、廖建盛前因搶奪案件，經本院以94年度訴字第225 號判處有
    期徒刑1 年4 月確定；又因施用第一級毒品及第二級毒品案
    件，經本院以94年度訴字第1385號分別判處有期徒刑10月、
    7 月確定；再因贓物案件，經本院以94年度易字第790 號判
    處有期徒刑3 月確定；嗣上開各罪經本院以96年度聲減字第
    273 號減刑並定應執行有期徒刑1 年4 月15日確定，甫於民
    國96年6 月30日縮刑期滿執行完畢。竟仍不知悔改，於100
    年7 月25日凌晨5 時許，廖建盛因要搭載陳漢彬返回陳漢彬
    位於基隆市之住處，遂意圖為自己不法所有，在新北市○○
    區○○路428 巷口，持其所有客觀上足對人之生命、身體、
    安全構成威脅，具有危險性而可供兇器使用之開鎖工具1 組
    （含自動板手及自製鑰匙頭各1 支），撬開林溪成所有車牌
    號碼0059-EG 號自用小客車車門，並以不詳方式發動上開自
    用小客車，竊得該車輛後，遂搭載陳漢彬返回陳漢彬基隆住
    處。而陳漢彬明知上開車輛係廖建盛所竊得之贓物，仍於途
    中收受而與廖建盛輪流駕駛（陳漢彬所犯收受贓物罪，另經
    本院以100 年度簡字第7344號判處有期徒刑3 月在案）。嗣
    於同年月26日晚間8 時許，廖建盛將上開車輛棄置在新北市
    ○○區○○路323 號前，為巡邏員警尋獲，並經警於同年月
    28 日 凌晨1 時許，在新北市○○區○○路235 巷1 號前，
    逮捕廖建盛並扣得上開車輛內遭竊之林溪成公司大門鑰匙1
    支、YAMAHA機車鑰匙1 支、KYMCO 機車鑰匙1 支、中興保全
    感應卡1 張（上開物品均已發還林溪成）及竊取該車輛所用
    之開鎖工具1 組（含自動板手及自製鑰匙頭各1 支），始悉
    上情。
二、案經林溪成訴由新北市政府警察局中和第二分局報請臺灣板
    橋地方法院檢察署檢察官偵查起訴。
    理  由
一、查被告廖建盛所犯係死刑、無期徒刑、最輕本刑為3 年以上
    有期徒刑以外之罪，其於準備程序中就前揭被訴事實為有罪
    之陳述，經受命法官告知簡式審判程序之旨，並聽取其與公
    訴人之意見後，本院合議庭認為適宜由受命法官獨任進行簡
    式審判程序，爰依刑事訴訟法第273 條之1 第1 項規定，裁
    定由受命法官獨任進行簡式審判程序，合先敘明。
二、上揭犯罪事實，業據被告廖建盛於警詢、偵查、本院準備程
    序及審理時坦承不諱，核與告訴人林溪成於警詢時之指訴、
    證人即同案被告陳漢彬於警詢及偵查之證述情節相符，復有
    新北市政府警察局中和第二分局搜索扣押筆錄、扣押物品目
    錄表各1 份、中和區○○路428 巷路口監視錄影畫面翻拍照
    片4 張、監視錄影畫面光碟1 片在卷可稽，及扣案之開鎖工
    具1 組（含自動板手及自製鑰匙頭各1 支）可證，足認被告
    任意性之自白與事實相符，堪予採信。是本案事證明確，被
    告犯行洵堪認定，應依法論科。
三、按刑法第321 條第1 項第3 款之攜帶兇器竊盜罪，係以行為
    人攜帶兇器竊盜為其加重條件，此所謂兇器，其種類並無限
    制，凡客觀上足對人之生命、身體、安全構成威脅，具有危
    險性之兇器均屬之，且祇須行竊時攜帶此種具有危險性之兇
    器為已足，並不以攜帶之初有行兇之意圖為必要（最高法院
    79年度臺上字第5253號判例意旨可資參照）。被告行竊時所
    攜帶之開鎖工具1 組（含自動板手及自製鑰匙頭各1 支），
    為金屬材質，且質地堅硬、形式尖銳，如持以攻擊，客觀上
    足以對人之生命、身體、安全構成威脅，而具有危險性，性
    質上自屬兇器無疑。是核被告所為，係犯第321 條第1 項第
    3 款之攜帶兇器竊盜罪。又被告前有如事實欄所載之論罪科
    刑執行情形，有臺灣高等法院被告前案紀錄表1 份附卷可憑
    ，其於受徒刑執行完畢後5 年內，故意再犯本件有期徒刑以
    上之罪，為累犯，應依刑法第47條第1 項加重其刑。爰審酌
    被告正值青壯，卻不思以正途獲取所需，恣意以上開方法竊
    取他人財物，嚴重影響他人生命、身體、財產安全及居住安
    寧，對社會治安所生危害匪淺，惡性重大，兼衡其犯罪動機
    、目的、手段、生活狀況、智識程度、素行（此有臺灣高等
    法院被告前案紀錄表1 份在卷可參）及犯罪後坦承犯行，態
    度尚佳等一切情狀，量處如主文所示之刑，以資懲儆。至扣
    案之開鎖工具1 組（含自動板手及自製鑰匙頭各1 支），為
    被告所有，供本件犯罪所用之物，業據被告坦認在卷（見本
    院卷第72頁），爰依刑法第38條第1 項第2 款之規定，併予
    宣告沒收。
據上論斷，依刑事訴訟法第273 條之1 第1 項、第299 條第1 項
前段項，刑法第321 條第1 項第3 款、第47條第1 項、第38條第
1 項第2 款，刑法施行法第1 條之1 ，判決如主文。本案經檢察
官吳育增到庭執行職務。
中    華    民    國    100   年    10    月    31    日
                  刑事第四庭   法  官   陳苑文
上列正本證明與原本無異。
如不服本判決，應於判決送達後10日內敘明上訴理由，向本院提
出上訴狀 (應附繕本) ，上訴於臺灣高等法院。其未敘述上訴理
由者，應於上訴期間屆滿後20日內向本院補提理由書「切勿逕送
上級法院」。
                               書記官   林金良
中    華    民    國   100    年    11    月    1     日
附錄本案論罪科刑法條全文：
中華民國刑法第321條
（加重竊盜罪）
犯竊盜罪而有下列情形之一者，處 6 月以上、5 年以下有期徒
刑，得併科新臺幣 10 萬元以下罰金：
一、侵入住宅或有人居住之建築物、船艦或隱匿其內而犯之者。
二、毀越門扇、牆垣或其他安全設備而犯之者。
三、攜帶兇器而犯之者。
四、結夥三人以上而犯之者。
五、乘火災、水災或其他災害之際而犯之者。
六、在車站、埠頭、航空站或其他供水、陸、空公眾運輸之舟、
    車、航空機內而犯之者。
前項之未遂犯罰之。